# 求助新收入准则下 CIF CIF等贸易术语下运输费进主营业务成本吗？

提问人：ultralock 时间：2020-07-20 15:16:00
理解为CIF 下收入确认时点仍然为越过船舷，但是这种模式下收入确认金额是包括代收那部分运输费的，那风险转移后的运输部分所发生费用需不需要要确认为主营业务成本还是继续放运输费呢？向DDP，DAP这样把货送到指定地点交付的贸易术语，我理解运输费放主营业务成本里面应该没有问题。不知道理解的对不对，谢谢！

回答人：chenyiwei
根据财政部会计司发布的收入准则应用案例，在商品控制权转移后提供的运输服务属于单项履约义务，故此时的运输费应构成营业成本的一部分，不再确认为销售费用。